臺灣新北地方法院刑事判決
111年度審訴字第287號
公  訴  人  臺灣新北地方檢察署檢察官
被      告  王長彬



上列被告因違反毒品危害防制條例案件，經檢察官提起公訴（11
1 年度偵字第5390號），本院判決如下：
    主  文
王長彬持有第一級毒品，累犯，處拘役肆拾日，如易科罰金，以
新臺幣壹仟元折算壹日；又持有第二級毒品純質淨重二十公克以
上，累犯，處有期徒刑柒月。
扣案之海洛因共叁包（驗餘淨重合計叁點捌叁玖公克）及甲基安
非他命共叁包（驗餘淨重合計叁拾肆點捌肆壹公克，純質淨重合
計貳拾叁點捌陸陸公克）均沒收銷燬。
    事實及理由
壹、查被告王長彬所犯均係死刑、無期徒刑、最輕本刑為3 年以
    上有期徒刑以外之罪，其於準備程序就被訴事實為全部有罪
    之陳述，經告知簡式審判程序之旨，並聽取其與檢察官之意
    見後，本院認無不得或不宜改依簡式審判程序進行之處，爰
    依刑事訴訟法第273 條之1 第1 項、第284 條之1 之規定，
    裁定進行簡式審判程序。
貳、本案犯罪事實、證據及應適用之法條，除下列事項應予補充
    外，餘皆引用附件即檢察官起訴書之記載：
一、補充「被告王長彬於111 年3 月31日本院準備程序及審理中
    之自白（參本院卷附當日各該筆錄）」為證據。
二、證據並所犯法條欄二應補充「按二以上徒刑之執行，除數罪
    併罰，在所裁定之執行刑尚未全部執行完畢以前，各罪之宣
    告刑均不發生執行完畢之問題外，應以核准開始假釋之時間
    為基準，限於原各得獨立執行之刑，均尚未執行期滿，始有
    依刑法79條之1 第1 項、第2 項規定，合併計算其最低應執
    行期間，同時合併計算其假釋後殘餘刑期之必要。倘假釋時
    ，其中甲罪徒刑已執行期滿，則假釋之範圍應僅限於尚殘餘
    刑期之乙罪徒刑，其效力不及於甲罪徒刑。縱監獄將已執行
    期滿之甲罪徒刑與尚在執行之乙罪徒刑合併計算其假釋最低
    執行期間，亦不影響甲罪業已執行完畢之效力。且刑法第79
    條之1規定放寬假釋應具備「最低執行期間」條件之權宜規
    定，應與累犯之規定，分別觀察與適用。併執行之徒刑，本
    係得各別獨立執行之刑，對同法第47條累犯之規定，尚不得
    以前開規定另作例外之解釋，倘其中甲罪徒刑已執行期滿，
    縱因合併計算最低應執行期間而在乙罪徒刑執行中假釋者，
    於距甲罪徒刑期滿後之假釋期間再犯罪，即與累犯之構成要
    件相符，仍應以累犯論（參最高法院103 年度第1 次刑事庭
    會議決議內容）。查被告前因施用毒品案件，經法院判處有
    期徒刑6 月確定；又因施用毒品、肇事逃逸等案件，由法院
    先後判處罪刑確定，並裁定應執行有期徒刑2 年確定，前開
    有期徒刑6 月、2 年及另案殘刑2 年7 月又14日接續執行（
    其中有期徒刑6 月及殘刑2 年7 月又14日執行指揮書執行完
    畢日期為107 年12月26日，下稱甲刑期），於109 年6 月16
    日假釋出監，此觀卷附臺灣高等法院被告前案紀錄表1 份即
    明，其於受有期徒刑執行完畢後（即甲刑期），5 年以內故
    意再犯本件有期徒刑以上之各罪，均為累犯，考量其有多次
    觸犯施用毒品案件，而經法院論罪科刑之個案情節，顯見其
    有一再觸犯同類犯罪之特別惡性，以及對刑罰反應力較為薄
    弱之情狀，並參酌司法院大法官會議解釋第775 號解釋意旨
    ，認就其本件所犯之各罪加重最低本刑，與憲法罪刑相當之
    原則無違，依刑法第47條第1 項規定加重其刑」。
叁、審酌被告明知海洛因及甲基安非他命為法律嚴格管制之第一
    級、第二級毒品，竟仍無視禁令，分別向綽號「阿光」及綽
    號「阿河」（審理中改稱係不知真實身份之人）之不詳成年
    人購入而非法持有，且甲基安非他命數量合計更達純質淨重
    20公克以上，所為造成毒品之流通、擴散，皆甚不該，兼衡
    其犯罪之動機、目的、手段、素行、職業、教育程度、家庭
    經濟與生活狀況，以及犯後坦承全部犯行，態度勉可等一切
    情狀，分別量處如主文第1 項所示之刑，並就得易科罰金之
    刑諭知易科罰金之折算標準，以資處罰。
肆、扣案之海洛因共3 包及甲基安非他命共3 包，分別為被告非
    法持有而經本件查獲之第一級、第二級毒品，不問屬於犯罪
    行為人與否，皆應依毒品危害防制條例第18條第1 項前段規
    定，於主文第2 項宣告沒收銷燬；至因鑑驗耗盡之毒品既已
    滅失，自無庸再為沒收銷燬之諭知。又扣案毒品之外包裝，
    無論係以何種方式刮取或分離秤重，該等包裝袋內仍會有微
    量毒品殘留，足認與扣案之毒品有不可析離之關係，應一併
    沒收銷燬。
伍、本判決係依刑事訴訟法第310 條之2 及第454 條所製作之簡
    化判決，依法僅需記載犯罪事實、證據名稱及應適用之法條
    ，並得以簡略方式為之，如認定之犯罪事實、證據及應適用
    之法條，與檢察官起訴書之記載相同者，得引用之，附此敘
    明。
據上論斷，應依刑事訴訟法第273 條之1 第1 項、第299 條第1
項前段、第310 條之2 、第454 條（本件依刑事判決精簡原則，
僅記載程序法條文），判決如主文。
本案經檢察官黃筵銘偵查起訴，由檢察官陳炎辰到庭執行公訴。
中　　華　　民　　國　　111 　年　　4 　　月　　26　　日
                刑事第二十四庭  法  官　李俊彥   
以上正本證明與原本無異。
如不服本判決，應於判決送達後20日內敘明上訴理由，向本院提
出上訴狀（應附繕本），上訴於臺灣高等法院。其未敘述上訴理
由者，應於上訴期間屆滿後20日內向本院補提理由書「切勿逕送
上級法院」。
                                書記官  林慈恩
中　　華　　民　　國　　111 　年　　4 　　月　　26　　日
附錄本判決論罪之法律條文：
毒品危害防制條例第11條
持有第一級毒品者，處3 年以下有期徒刑、拘役或新臺幣30萬元
以下罰金。
持有第二級毒品者，處2 年以下有期徒刑、拘役或新臺幣20萬元
以下罰金。
持有第一級毒品純質淨重十公克以上者，處1 年以上7 年以下有
期徒刑，得併科新臺幣1 百萬元以下罰金。
持有第二級毒品純質淨重二十公克以上者，處6 月以上5 年以下
有期徒刑，得併科新臺幣70萬元以下罰金。
持有第三級毒品純質淨重五公克以上者，處2 年以下有期徒刑，
得併科新臺幣20萬元以下罰金。
持有第四級毒品純質淨重五公克以上者，處1 年以下有期徒刑，
得併科新臺幣10萬元以下罰金。
持有專供製造或施用第一級、第二級毒品之器具者，處1 年以下
有期徒刑、拘役或新臺幣10萬元以下罰金。
--------------------------------------------------------
附件：
臺灣新北地方檢察署檢察官起訴書
                                     111年度偵字第5390號
　　被　　　告　王長彬　男　40歲（民國00年0月0日生）
　　　　　　　　　　　　住新北市○○區○路○街00巷0號3樓
                        （現另案於法務部○○○○○○○○附設勒戒所執行觀察、勒戒中）
　　　　　　　　　　　　國民身分證統一編號：Z000000000號
上列被告因違反毒品危害防制條例案件，業經偵查終結，認應提
起公訴，茲將犯罪事實及證據並所犯法條分敘如下：
　　　　犯  罪  事  實
一、王長彬(所犯施用第二級毒品部分，已在執行觀察、勒戒中)
    明知海洛因、甲基安非他命係毒品危害防制條例第2條第2項
    第1款、第2款分別列管之第一級、第二級毒品，均不得無故
    持有，竟仍分別為下列犯行：㈠基於持有海洛因之犯意，於1
    10年7月29日晚間某時許，在桃園市○○區○○路000號前，以新
    臺幣(下同)1萬元之價格，向某真實姓名年籍不詳、綽號「
    阿光」之成年男子，購入海洛因2包(驗前總淨重3.52公克)
    後，即無故持有此等毒品。嗣於翌(30)日19時30分許，在新
    北市新莊區公園路與中華路1段之交岔路口，為警方查獲持
    有前述毒品，始悉上情。㈡基於持有海洛因、純質淨重20公
    克以上甲基安非他命之犯意，於110年9月7日6時許，在新北
    市○○區○○路0段000巷00號2樓，以7萬元之價格，向某真實姓
    名年籍不詳、綽號「阿河」之成年男子，購入海洛因1包(驗
    前淨重0.338公克)及甲基安非他命3包(總毛重40.24公克，
    純度68.5%，推估驗前總純質淨重26.686公克)，即無故持有
    該等毒品。嗣於110年9月9日1時58分許，在新北市○○區○○街
    000號前，為警查獲持有前開毒品，方知上情。
二、案經新北市政府警察局新莊分局、樹林分局報告及本署檢察
    官簽分偵辦。
　　　　證  據  並  所  犯  法  條
一、證據清單：
編號 證據名稱 待證事實 1 被告王長彬之供述 被告坦承於犯罪事實㈠、㈡所示時、地購入犯罪事實㈠、㈡所示之毒品後而持有之事實。 2 新北市政府警察局新莊分局搜索扣押筆錄、扣押物品目錄表、法務部調查局濫用藥物實驗室110年8月23日調科壹字第11023008470號鑑定書各1份、蒐證照片2張 證明犯罪事實㈠之事實。 3 新北市政府警察局樹林分局搜索扣押筆錄、扣押物品目錄表、台灣尖端先進生技醫藥股份有限公司毒品原物鑑定實驗室110年10月28日出具之毒品證物鑑定分析報告（實驗室分析編號DAA7374-1、DAA7374-2）各1份、蒐證照片11張 證明犯罪事實㈡之事實。 
二、核被告王長彬所為：就犯罪事實㈠部分，係犯毒品危害防制
    條例第11條第1項之持有第一級毒品罪嫌；就犯罪事實㈡部分
    ，則係犯毒品危害防制條例第11條第1項之持有第一級毒品
    、第4項之持有純質淨重20公克以上第二級毒品等罪嫌(又被
    告係以一持有行為同時持有該等毒品，為想像競合犯，請依
    刑法第55條之規定，從一重以持有純質淨重20公克以上第二
    級毒品之罪處斷)。被告所犯上開罪名，犯意各別，行為殊
    異，請予分論併罰。至扣案經送鑑驗後剩餘之海洛因、甲基
    安非他命，均請依毒品危害防制條例第18條第1項前段規定
    宣告沒收銷燬之。
三、依刑事訴訟法第251條第1項提起公訴。
　　此　致
臺灣新北地方法院
中　　華　　民　　國　 111　　年　　2 　　月　　21  　日
　　　　　　　　　　　　　　　檢　察　官  黃筵銘